臺灣臺中地方法院刑事裁定
111年度聲字第1281號
聲  請  人  臺灣臺中地方檢察署檢察官
受  刑  人  余鎮甫


上列聲請人因受刑人數罪併罰有2裁判以上，聲請定其應執行刑
（111年度執聲字第916號），本院裁定如下：
    主    文
余鎮甫犯如附表所示之拾罪，所處各如附表所載之刑，應執行有
期徒刑玖年拾月。
    理    由
一、聲請意旨略以：受刑人余鎮甫犯數罪，先後經判決確定如附
    表所載，應依刑法第53條、第51條第5款，定其應執行之刑
    ，爰依刑事訴訟法第477條第1項聲請裁定等語。
二、按裁判確定前犯數罪者，併合處罰之；數罪併罰，有2裁判 
    以上者，依刑法第51條之規定，定其應執行之刑，刑法第50
     條第1項前段、第53條分別定有明文。又依刑法第51條第5
    款規定，數罪併罰，分別宣告多數有期徒刑者，於各刑中之
    最長期以上，各刑合併之刑期以下，定其刑期，但不得逾30
    年。查受刑人余鎮甫於如附表所示之時間因販賣第一級、第
    二級毒品罪、施用第一級毒品罪共10罪，分別經臺灣高等法
    院臺中分院、最高法院及本院先後判處如附表所載之刑，並
    於如附表所示之日期確定在案，有各該刑事判決書、臺灣高
    等法院被告前案紀錄表各1份在卷可稽。本院為犯罪事實最
    後判決之法院，茲檢察官就如附表所示各罪聲請定其應執行
    之刑，本院審核後認聲請為正當，應予准許。本院審酌受刑
    人所犯如附表所示10罪，編號1至9部分均係販賣毒品罪、犯
    罪時間相近，編號10之罪則為施用毒品罪，且與其他各罪犯
    罪時間相隔已逾1年，依受刑人所犯各罪所反映出之人格特
    性，並考量其所犯各罪之次數、犯罪情節、侵害法益，及責
    任非難程度，於法律拘束之外部性及內部性界限內，依限制
    加重原則，定如主文所示之應執行之刑。
三、依刑事訴訟法第477條第1項，刑法第53條、第51條第5款，
    裁定如主文。
中　　華　　民　　國　　111 　年　　5 　　月　　30　　日
                  刑事第十三庭  法  官  李宜娟
以上正本證明與原本無異。
如不服本裁定，應於送達後5日內，向本院提出抗告狀(應附繕本
)。
                                書記官  蕭訓慧
中　　華　　民　　國　　111 　年　　5 　　月　　30　　日
附表：受刑人余鎮甫定應執行刑案件一覽表
 編          號         1        2        3  罪          名  販賣第一級毒品  販賣第一級毒品 販賣第一級毒品  宣    告    刑  有期徒刑7年9月  有期徒刑7年8月 有期徒刑7年8月  犯  罪  日  期  109年6月20日  109年6月5日 109年7月1日 偵查(自訴)機關 年  度  案  號  臺中地檢109年度偵 字第22435號等 臺中地檢109年度偵 字第22435號等 臺中地檢109年度偵 字第22435號等  最  後  事實審 法    院 臺灣高等法院臺中分院 臺灣高等法院臺中分院 臺灣高等法院臺中分院  案    號 110年度上訴字第1004號 110年度上訴字第1004號 110年度上訴字第1004號  判    決 日    期 110年9月15日 110年9月15日 110年9月15日  確  定  判  決 法  院 最高法院  最高法院 最高法院  案  號 111年度台上字第604號 111年度台上字第604號 111年度台上字第604號  判    決 確定日期 111年2月17日 111年2月17日 111年2月17日 是否得易科罰金、易服社會勞動  均否 均否 均否   備         註  臺中地檢111年度執字第2905號（編號1至9前定應執行有期徒刑9年6月）   

 編          號         4        5        6  罪          名  販賣第一級毒品  販賣第一級毒品 販賣第一級毒品  宣    告    刑  有期徒刑7年8月  有期徒刑7年8月 有期徒刑7年8月  犯  罪  日  期  109年6月30日  109年5月30日 109年6月8日 偵查(自訴)機關 年  度  案  號  臺中地檢109年度偵 字第22435號等 臺中地檢109年度偵 字第22435號等 臺中地檢109年度偵 字第22435號等  最  後  事實審 法    院 臺灣高等法院臺中分院 臺灣高等法院臺中分院 臺灣高等法院臺中分院  案    號 110年度上訴字第1004號 110年度上訴字第1004號 110年度上訴字第1004號  判    決 日    期 110年9月15日 110年9月15日 110年9月15日  確  定  判  決 法  院 最高法院  最高法院 最高法院  案  號 111年度台上字第604號 111年度台上字第604號 111年度台上字第604號  判    決 確定日期 111年2月17日 111年2月17日 111年2月17日 是否得易科罰金、易服社會勞動  均否 均否 均否   備         註  臺中地檢111年度執字第2905號（編號1至9前定應執行有期徒刑9年6月）   

 編          號  7 8 9  罪          名  販賣第一級毒品  販賣第一級毒品 販賣第二級毒品  宣    告    刑  有期徒刑7年8月  有期徒刑7年7月 有期徒刑5年3月  犯  罪  日  期  109年7月10日  109年7月3日 109年7月21日 偵查(自訴)機關 年  度  案  號  臺中地檢109年度偵 字第22435號等 臺中地檢109年度偵 字第22435號等 臺中地檢109年度偵 字第22435號等  最  後  事實審 法    院 臺灣高等法院臺中分院 臺灣高等法院臺中分院 臺灣高等法院臺中分院  案    號 110年度上訴字第1004號 110年度上訴字第1004號 110年度上訴字第1004號  判    決 日    期 110年9月15日 110年9月15日 110年9月15日  確  定  判  決 法  院 最高法院  最高法院 最高法院  案  號 111年度台上字第604號 111年度台上字第604號 111年度台上字第604號  判    決 確定日期 111年2月17日 111年2月17日 111年2月17日 是否得易科罰金、易服社會勞動  均否 均否 均否   備         註  臺中地檢111年度執字第2905號（編號1至9前定應執行有期徒刑9年6月）   

 編          號         10  罪          名  施用第一級毒品   宣    告    刑  有期徒刑7月   犯  罪  日  期  110年8月11日  偵查(自訴)機關 年  度  案  號  臺中地檢110年度毒偵字第3250號  最  後  事實審 法    院 臺中地院  案    號 110年度訴字第2000號  判    決 日    期 110年12月28日  確  定  判  決 法  院 臺中地院  案  號 110年度訴字第2000號  判    決 確定日期 111年1月27日 是否得易科罰金、易服社會勞動  均否   備         註  臺中地檢111年度執字第3001號